【裁判字號】    95,易,2
【裁判日期】    950609
【裁判案由】    竊盜
【裁判全文】
臺灣桃園地方法院刑事判決                95年度易字第2號
公  訴  人  臺灣桃園地方法院檢察署檢察官
被      告  丙○○
上列被告因竊盜案件，經檢察官提起公訴（94年度偵字第21215
號）及移送併案審理（95年度偵字第4938號），本院判決如下：
    主  文
丙○○連續竊盜，累犯，處有期徒刑捌月。
    事  實
一、丙○○前因多次竊盜案件，經本院先後於民國90年1 月9 日
    以89年度易字第2864號判處有期徒刑2 月，於90年7 月16日
    確定，並於90年11月11日執行完畢；於93年5 月31日以93年
    度桃簡字第720 號判處有期徒刑6 月，於93年7 月9 日確定
    ；於93年10月6 日以93年度易字第903 號判處有期徒刑6 月
    ，於93年11月15日確定，上開案件合併、接續執行後，於94
    年7 月23日縮刑期滿執行完畢。
二、丙○○詎仍不知悛悔，竟基於意圖為自己不法所有之概括犯
    意，連續為下列竊盜行為：
  (一)於94年8 月29日凌晨0 時許，前往桃園縣桃園市○○路62巷
    38號「小貴族藝術學苑」，自與其相鄰之「中聯社」外未關
    好之電動門，進入「中聯社」建築物外附連圍繞之土地（所
    涉侵入附連圍繞之土地罪部分未據告訴、起訴），再由「中
    聯社」與「小貴族藝術學苑」間相通之警衛室（門未鎖上）
    進入「小貴族藝術學苑」辦公室外附連圍繞之土地（所涉侵
    入附連圍繞之土地罪部分，未據告訴、起訴），以不詳方式
    打開該辦公室之喇叭門鎖（直接使喇叭鎖彈開，未達毀損之
    程度）入內，徒手竊取乙○○所有置於辦公桌上之手提音響
    1 台、抽屜內之照相機1 台及粉紅色塑膠盒內之零錢約1,00
    0 元等物。當日上午7 時許，乙○○至上開學苑上班，發覺
    辦公室內物品及其座位、抽屜物品均凌亂散落一地，隨即報
    警處理。同日下午1 時30分許，員警甲○○據報趕抵現場採
    證，經警在尚未經整理之乙○○辦公桌後方簡宗烈座位附近
    之金飾盒、紙袋上各採得1 枚指紋後，經送請鑑定結果，與
    丙○○檔存之指紋相符，而查悉上情。
  (二)於94年9 月28日15時30分許，在桃園縣桃園市○○○街29號
    FUN 電襪子網咖館內，徒手竊取店員王識涵所有置於櫃檯上
    之行動電話1 支（廠牌為INNOSTREAM、型號為I2600 號，序
    號為000000000000000 號，內有門號0000000000號SIM 卡1
    片，價值約新台幣〈以下同〉5,000 元），得手後旋即變賣
    得款2,300 元供己花用。嗣經警調取該處監視錄影帶畫面，
    查覺為丙○○所竊取而查獲上情。
三、案經被害人王識涵、乙○○訴由桃園縣政府警察局桃園分局
    報請臺灣桃園地方法院檢察署檢察官偵查起訴及移送併案審
    理。
    理  由
一、按被告以外之人於審判外之陳述，雖不符刑事訴訟法第159
    條之1 至第159 條之4 之規定，而經當事人於審判程序同意
    作為證據，法院審酌該言詞陳述或書面陳述作成時之情況，
    認為適當者，亦得為證據。當事人、代理人或辯護人於法院
    調查證據時，知有第159 條第1 項不得為證據之情形，而未
    於言詞辯論終結前聲明異議者，視為有前項之同意，刑事訴
    訟法第159 條之5 定有明文。本件證人即被害人王識涵、乙
    ○○於警詢所為之證述，雖不符合刑事訴訟法第159 條之1
    到第159 之4 之傳聞例外規定，惟對於上開證人之警詢筆錄
    ，被告於本院審理時已同意有證據能力，且本院審酌該言詞
    陳述或書面陳述作成時之情況，上開證人之警詢筆錄僅係陳
    述被害經過，自具任意性，應認為適當，依前開規定，其等
    於警詢所為之指述，自得採為證據，合先敘明。
二、上開犯罪事實(一)部分，業據被告於本院審理時坦承不諱（見
    本院卷第107 頁），核與證人乙○○於警詢、本院審理時具
    結證述之情節相符（見95年度偵字第4938號偵查卷第9 、10
    頁，本院卷第102 至104 頁），而案發後為警於乙○○之辦
    公桌位置正後方，疑似遭竊嫌翻動而散落地面之金飾紙盒、
    紫色紙袋上所採集之指紋2 枚，經送鑑定結果，均與被告之
    右食指指紋相符一情，亦經證人即現場採證人員甲○○於本
    院審理時具結證述明確（見本院卷第105 、106 頁），復有
    內政部警政署刑事警察局94年11月4 日鑑驗書、桃園縣政府
    警察局現場勘查紀錄表、現場採證照片2 幀在卷可稽，足認
    被告前揭具任意性之自白核與事實相符，即屬可信。而按刑
    事訴訟法第156 條第2 項規定，被告雖經自白，仍應調查其
    他必要之證據，以察其是否與事實相符。立法目的乃欲以補
    強證據擔保自白之真實性；亦即以補強證據之存在，藉之限
    制自白在證據上之價值。而所謂補強證據，則指除該自白本
    身外，其他足資以證明自白之犯罪事實確具有相當程度真實
    性之證據而言。雖其所補強者，非以事實之全部為必要，但
    亦須因補強證據與自白之相互利用，而足使犯罪事實獲得確
    信者，始足當之，最高法院74年度台覆字第10號著有判例可
    資參照。被告雖曾於本院審理時自承：我有去廚房拿一些不
    鏽鋼製碗、鋁門窗等語（見本院卷第101 頁），然此為證人
    乙○○於本院審理時所否認，並證稱案發後並無發現廚房有
    被竊跡象，且除其個人遭竊物品外，無其他東西被竊等語（
    本院卷第103 頁），已與被告前揭自白之情節不符，而卷內
    復查無其他證據足以證明被告所自白此部分之犯罪事實確具
    有相當程度之真實性，無法足使本院就此部分犯罪事實獲得
    確信，尚難逕以被告之自白遽認其有竊取鋁門窗、不鏽鋼製
    碗之事實，併此敘明。綜上所述，此部分犯罪事實事證明確
    ，被告犯行堪予認定，應依法論科。
三、上開犯罪事實(二)部分，業據被告於本院審理時坦承不諱（見
    本院卷第107 頁），核與證人王識涵於警詢、檢察官訊問時
    具結證述之情節相符（見94年度偵字第21215 號偵查卷第4
    、5 、28、29頁；又證人王識涵上開於檢察官訊問時之證述
    ，經查卷內並無證據足認上開證據係出於違法取供或其他顯
    有不可信之情況，依刑事訴訟法第159 條之1 第2 項之規定
    ，證人王識涵於檢察官訊問時所為上開證述應有證據能力，
    附此敘明），復有監視錄影翻拍照片6 幀顯示被告行竊過程
    情節在卷可稽，足認被告前揭具任意性之自白核與事實相符
    ，而屬可信。綜上所述，此部分犯罪事實事證明確，被告犯
    行堪予認定，應依法論科。
四、核被告丙○○所為，係犯刑法第320 條第1 項之竊盜罪。被
    告先後2 次竊盜犯行，其時間緊接，且所犯構成要件相同，
    顯係出於概括犯意反覆所為，為連續犯，應依刑法第56條論
    以一罪，並加重其刑。公訴意旨雖未敘及併案審理部分即犯
    罪事實二(一)部分，惟該部分與起訴部分之犯罪事實二(二)部分
    ，有連續犯之裁判上一罪關係，為起訴效力所及，本院自得
    併予審理。按刑法第321 條第1 項第2 款所謂毀越門扇牆垣
    ，係指毀損或超越及踰越門扇牆垣而言。與用鑰匙開鎖啟門
    入室者不同。司法院解釋所謂越進門扇牆垣，其「越進」二
    字亦應解為超越或踰越而進，非謂啟門入室即可謂之越進，
    最高法院22年上字第454 號著有判例可資參照。次按刑法第
    321 條第1 項第2 款所謂毀越門扇，其「越」指逾越而言，
    如係從門走入或開鎖啟門入室，均不得謂為逾越門扇，最高
    法院77年度台上字第1130號著有判決可資參照。移送併案意
    旨雖認被告就犯罪事實二(一)之犯行，涉犯刑法第321 條第1
    項第2 款之加重竊盜罪嫌云云，然經證人乙○○於本院審理
    時具結證稱：辦公室門鎖前一天有鎖上，我發現隔天門鎖有
    被人用直接彈開門鎖的方式打開的痕跡，但沒有壞掉等語（
    見本院卷第103 、104 頁），則被告雖以不詳方式打開辦公
    室門鎖，惟並無將之毀損；參以被告於本院審理時供稱；我
    是自隔壁的中聯社電動門口直接走進去，該電動門之前已經
    被打開了，我進去後再從警衛室的門口走進去，警衛室門當
    是也已經被打開了，接著我就從辦公室的門進入辦公室內等
    語（見本院卷第107 頁），核與證人乙○○當庭繪製現場圖
    所示動線情形相符，其所述尚非不可採信，則被告既係自門
    「走」入該處，即不得謂為「逾越」門扇。而卷內復查無其
    他證據足以證明被告於行竊之際，有何毀越門扇、牆垣或安
    全設備之行為，其所為自無刑法第321 條第1 項第2 款之加
    重構成要件之該當，移送併案意旨上開所指，容有未恰。另
    按刑法第321 條第1 項第1 款所謂建築物，係指住宅以外上
    有屋面周有門壁，足蔽風雨，供人出入，且定著於土地之工
    作物而言，其附連圍繞之土地，不包括在內。如僅踰越圍繞
    之牆垣行竊，尚未侵入有人居住之建築物，自難遽以該條款
    之罪相繩，最高法院50年台上字第532 號著有判例可資參照
    ，查被告固供承就犯罪事實二(一)之犯行，係自「小貴族藝術
    學苑」隔壁「中聯社」外未關好之電動門，進入「中聯社」
    建築物外附連圍繞之土地，再由「中聯社」與「小貴族藝術
    學苑」間相通之警衛室（門未鎖上）進入「小貴族藝術學苑
    」辦公室外附連圍繞之土地，再以不詳方式打開該辦公室之
    喇叭門鎖入內行竊等情，已如前述，而「小貴族藝術學苑」
    辦公室並非供人居住之住宅或建築物，則被告上開犯行，亦
    無刑法第321 條第1 項第1 款加重竊盜構成要件之適用，併
    為敘明。被告前因多次竊盜案件，經本院先後以89年度易字
    第28 64 號判處有期徒刑2 月確定，並於90年11月11日執行
    完畢；復以93年度桃簡字第720 號判處有期徒刑6 月確定；
    以93年度易字第903 號判處有期徒刑6 月確定，並與前案合
    併、接續執行後，於94年7 月23日縮刑期滿執行完畢一情，
    有台灣高等法院被告前案紀錄表在卷可稽（前揭前案紀錄表
    上雖記載被告執行完畢之日期為94年8 月8 日，然此係與被
    告另案侵占案件〈本院93年度桃簡字第1098號判處罰金5,00
    0 元確定〉，合併接續執行易服勞役16日計算所致，扣除上
    開日數後，前開竊盜案件有期徒刑之執行完畢日期即係94年
    7 月23日，附此敘明），其於有期徒刑執行完畢後，5 年內
    再犯有期徒刑以上之本罪，為累犯，依刑法第47條之規定遞
    加重其刑。爰審酌被告之素行、智識程度、犯罪動機、手段
    、犯罪後之態度等一切情狀，量處如主文所示之刑。被告變
    賣行竊所得之行動電話而得之現金，並未扣案，且係消費物
    ，恐因早經被告花用殆盡，並無證據足資證明該現款仍屬被
    告所有，為免將來執行困難，不予宣告沒收，至其餘被告行
    竊所得贓物，因非屬被告所有，亦不得予以宣告沒收，附此
    敘明。
據上論斷，應依刑事訴訟法第299 條第1 項前段，刑法第56條、
第320 條第1 項、第47條，罰金罰鍰提高標準條例第1 條前段，
判決如主文。
本案經檢察官嵇珮晶到庭執行職務。
中    華    民    國    95    年    6     月    9     日
                  刑事第九庭   審判長 法  官 林惠霞
                                      法  官 胡芷瑜
                                      法  官 蘇琬能
以上正本證明與原本無異。
如不服本判決，應於判決送達後10日內向本院提出上訴狀（應附
繕本），上訴於臺灣高等法院。
                              書記官  邱飛鳴
中    華    民    國    95    年    6     月    12    日
中華民國刑法第320條
(普通竊盜罪、竊佔罪)
意圖為自己或第三人不法之所有，而竊取他人之動產者，為竊盜
罪，處五年以下有期徒刑、拘役或五百元以下罰金。


司法院資訊處製作；財團法人民間司法改革基金會備份。
